臺灣桃園地方法院民事簡易判決
111年度桃保險簡字第8號
原      告  南山產物保險股份有限公司

訴訟代理人  何志雄
法定代理人  王英君
訴訟代理人  張哲瑀
            徐啓峰
被      告  劉宗益
上列當事人間請求侵權行為損害賠償事件，本院於民國111年4月
27日言詞辯論終結，判決如下：
    主    文
被告應給付原告新臺幣617,841元，及自民國110年11月16日起至
清償日止，按年息5％計算之利息。
訴訟費用（除減縮部分外）由被告負擔。
本判決得假執行。
    事實及理由
壹、程序方面：
一、按簡易訴訟之訴狀送達後，原告不得將原訴變更或追加他訴
    ，但擴張或減縮應受判決事項之聲明者，不在此限，民事訴
    訟法第436條第2項、第255條第1項但書第3款分別定有明文
    。經查，原告起訴時聲明原為：被告應給付原告新臺幣（下
    同）691,789元，及自起訴狀繕本送達被告之翌日起至清償
    日止，按年息5％計算之利息；嗣於本院審理中，將請求之本
    金變更為617,841元（見本院卷第62頁），核屬減縮應受判
    決事項之聲明，與上開規定相符，應予准許。
二、被告經合法通知，未於言詞辯論期日到場，核無民事訴訟法
    第386條所列各款情形，爰依原告之聲請，由其一造辯論而
    為判決。
貳、實體方面：
一、原告主張：被告於民國109年1月20日17時44分許，駕駛車牌
    號碼000-0000號自用小客車（下稱肇事車輛），沿桃園市龜
    山區文興路往復興一路方向行駛，行經文興路205號對向時
    ，因精神不濟駛入對向車道，與對向車道由原告承保、訴外
    人長虹聚合股份有限公司（下稱長虹公司）所有、訴外人楊
    耀輝所駕駛之車牌號碼000-0000號自用小客車（下稱系爭車
    輛），發生擦撞，致系爭車輛受損（下稱系爭事故），原告
    已依約賠付維修費用691,789元（含工資及烤漆費用90,589
    元、零件費用601,200元），其中零件部分經計算折舊並加
    計工資及烤漆費用後為617,841元。爰依侵權行為及保險代
    位之法律關係，提起本件訴訟等語，並聲明：如主文第1項
    所示。
二、被告經合法通知，未於言詞辯論期日到場，亦未提出書狀作
    何聲明或陳述。
三、得心證之理由：
  ㈠被告應負侵權行為賠償責任：
  1.按因故意或過失，不法侵害他人之權利者，負損害賠償責任
    ；汽車、機車或其他非依軌道行駛之動力車輛，在使用中加
    損害於他人者，駕駛人應賠償因此所受之損害，民法第184
    條第1項前段、第191條之2前段分別定有明文。次按汽車在
    未劃設慢車道之雙向二車道行駛時，應依下列規定：二、在
    劃有分向限制線之路段，不得駛入來車之車道內，亦為道路
    交通安全規則第97條第1項第2款所明定。又被保險人因保險
    人應負保險責任之損失發生，而對於第三人有損失賠償請求
    權者，保險人得於給付賠償金額後，代位行使被保險人對於
    第三人之請求權，保險法第53條第1項前段亦有明定。
  2.經查，原告主張被告於前開時間、地點，騎乘肇事車輛，因
    駕駛不慎駛入對向車道之過失，致碰撞原告承保之系爭車輛
    ，造成系爭車輛受有損害等情，業據其提出汽車保險理算書
    、汽（機）車保險理賠申請書、系爭車輛之行車執照、駕照
    、道路交通事故當事人登記聯單、估價單、車損照片、統一
    發票等件為證（見本院卷第4至28頁），並經本院職權向桃
    園市政府警察局交通警察大隊調取系爭事故調查卷宗核閱無
    訛（見本院卷第32至37頁反面）。至被告已於相當時期受合
    法通知，無正當理由而未於言詞辯論期日到場，復未提出書
    狀爭執，依民事訴訟法第436條第2項、第280條第3項前段準
    用同條第1項之規定，應視同自認，堪信原告之主張為真實
    。則被告就系爭事故之發生為有過失並應負全部責任乙節，
    應可認定，且原告已給付賠償金額予長虹公司，原告代位長
    虹公司請求被告負損害賠償責任，自屬有據。
  ㈡系爭車輛必要修復費用：
  1.按不法毀損他人之物者，被害人得請求賠償其物因毀損所減
    少之價額，民法第196條定有明文。又依上開規定請求賠償
    物被毀損所減少之價額，得以修復費用為估定之標準，但以
    必要者為限（例如：修理材料以新品換舊品，應予折舊），
    此有最高法院77年度第9次民事庭會議決議可資參照。
  2.經查，原告主張系爭車輛必要修繕費用為691,789元，包括
    工資及烤漆費用90,589元、零件費用601,200元等情，業據
    其提出統一發票、估價單為證（見本院卷第8至18頁、第28
    頁）。依前揭說明，系爭車輛之修復既以新零件更換被毀損
    之舊零件，自應將零件折舊部分予以扣除。又依行政院所頒
    固定資產耐用年數表及固定資產折舊率之規定，非運輸業用
    客車、貨車之耐用年數為5年，依定率遞減法每年折舊1000
    分之369，另依營利事業所得稅查核準則第95條第6項規定「
    固定資產提列折舊採用定率遞減法者，以1年為計算單位，
    其使用期間未滿1年者，按實際使用之月數相當於全年之比
    例計算之，不滿1月者，以1月計」。而系爭車輛於108年10
    月出廠，至系爭事故發生時即109年1月20日，已使用4月，
    有該車之行車執照可查（見本院卷第6頁）。則其零件費用6
    01,200元於扣除折舊額後應為527,252元（計算式詳如附表
    ），加計毋須計算折舊之工資及烤漆費用90,589元後，系爭
    車輛必要修復費用應為617,841元（計算式：527,252元＋90,
    589元＝617,841元）。則原告請求617,841元，核無不可，應
    予准許。
  ㈢綜上所述，原告得請求被告賠償之金額應為617,841元。
四、末按給付無確定期限者，債務人於債權人得請求給付時，經
    其催告而未為給付，自受催告時起，負遲延責任。其經債權
    人起訴而送達訴狀，或依督促程序送達支付命令，或為其他
    相類之行為者，與催告有同一之效力；又遲延之債務，以支
    付金錢為標的者，債權人得請求依法定利率計算之遲延利息
    ；而應付利息之債務，其利率未經約定，亦無法律可據者，
    週年利率為5％，民法第229條第2項、第233條第1項前段及第
    203條分別定有明文。本件原告對被告之損害賠償請求權，
    係以支付金錢為標的，無確定期限，又未約定利息，則被告
    應自受催告時起，負遲延責任，是原告就上述得請求之金額
    ，併請求自起訴狀繕本送達被告之翌日即110年11月16日起
    （於110年11月5日寄存於被告住所地之警察機關，依法於11
    0年11月15日生送達效力，見本院卷第41頁）至清償日止，
    按年息5％計算之利息，洵為有據。
五、從而，原告依侵權行為及保險代位之法律關係，請求被告給
    付如主文第1項所示，為有理由，應予准許。
六、本件係適用簡易程序所為被告敗訴之判決，爰依民事訴訟法
    第389條第1項第3款之規定，依職權宣告假執行。
七、訴訟費用負擔之依據：民事訴訟法第78條。
中　　華　　民　　國　　111 　年　　5 　　月　　13　　日
                  桃園簡易庭  法  官  曾耀緯
以上為正本係照原本作成。
如不服本判決，應於送達後20日內，向本院提出上訴狀並表明上
訴理由，如於本判決宣示後送達前提起上訴者，應於判決送達後
20日內補提上訴理由書（須附繕本）。
如委任律師提起上訴者，應一併繳納上訴審裁判費。
中　　華　　民　　國　　111 　年　　5 　　月　　13　　日
                              書記官  吳宏明
附表：計算式
零件費用：601,200元 已使用期間：4月 ----- 折舊時間           金額 第1年折舊值        601,200×0.369×(4/12)=73,948 第1年折舊後價值    601,200-73,948=527,252